---
title: "R_study_Ch03"
format: gfm
editor: visual
---

# Ch03. R 프로그래밍 익히기

## 03-1 변수와 함수

```{r}
# 숫자와 문자 변수 생성하기
x <- 10
x

y <- "HI"
y
```

```{r}
x <- c(1, 2, 3, 4, 5, 6, 7, 8, 9, 10)
max(x)
sum(x)
min(x)
sum_x <- sum(x)
```

```{r}
# Hello World 문자 출력하기
print("Hello World")
```

```{r}
# 1부터 100까지 더한 값을 출력하기
a <- sum(1:100)
a
```

```{r}
# 오늘 날짜 출력하기
Sys.Date()
```

함수 만들기

함수명 \<- function(매개변수){

...

return(결괏값)

}

```{r}
# 숫자 3개 곱하기
multi_three_return <- function(x, y, z){
  res <- x*y*z
  return(res)
}
multi_three_return(3, 5, 6)
```

return() 값 반환

cat() 출력

```{r}
# return()을 사용하여 사용자 정의 함수 생성
multi_three_return <- function(x, y, z){
  res <- x*y*z
  return(res)
}

# 함수 호출
multi_three_return(3, 5, 6)

# 변수에 저장한 후 출력
a <- multi_three_return(3, 5, 6)
a
```

```{r}
# cat()을 사용하여 사용자 정의 함수 생성
multi_three_cat <- function(x, y, z){
  res <- x*y*z
  cat(res)
}

# 함수 호출
multi_three_cat(3, 5, 6)

# 변수에 저장한 후 출력
b <- multi_three_cat(3, 5, 6)
b
```

cat() 여러 변수 출력 가능

print() 입력된 첫번째 숫자 또는 문자만 출력, 변수 하나만 가능

```{r}
# 여러 숫자 출력
print(1, 2, 3)
cat(1, 2, 3)
```

```{r}
#숫자, 문자열 출력
print(1, 2, 3, "hello")
cat(1, 2, 3, "hello")
```

```{r}
# 여러 개 변수 출력
x <- 4:6
y <- "hello world"
print(x, y)
```

```{r}
cat(x, y)
```

## 03-2 패키지

패키지 설치: install.packages()

```{r}
#| output: false
# reshape2 패키지 설치하기
install.packages("reshape2")
```

설치한 패키지 확인: library()

```{r}
# 설치한 패키지 확인하기
library()
```

패키지 로드: library(패키지), 따옴표 사용X

```{r}
# 설치한 패키지 로드하기
library(reshape2)
```

패키지 삭제: remove.packages("패키지")

```{r}
remove.packages("reshape2")
```

## 03-3 조건문과 반복문

```{r}
# 변수에 값을 할당하기
A <- 2
A
B = 10
B
```

\<-가 =보다 우선순위가 높음

```{r}
C = D <- 5
C
D
```

```{r}
G <- E = 10
```

함수 인자에 값을 넣을 때 =는 사용 불가

```{r}
sum(x <- 1)
x
sum(y = 1)
y
```

%/%: 몫

%%: 나머지

\*\* 또는 \^: 제곱

```{r}
# 산술 연산자
1 + 2
5 - 3
3 * 7
20 / 4
-1 + 3
20 %/% 7
20 %% 7
6^2
6 ** 2
```

```{r}
# 관계 연산자
5 > 3
3 >= 6
5 < 3
5 <= 6
5 == 5
5 != 5
!5
```

```{r}
# 논리 연산자로 진릿값 확인하기
x <- 1:3
y <- 3:1
(x>0) & (y<1)
(x>0) | (y>1)
```

```{r}
# 조건문으로 짝수 홀수 구분하기
a <- 10
if(a %% 2 == 0) {
  print("짝수입니다")
} else {
  print("홀수입니다")
}
```

```{r}
# 조건문으로 학점 분류하기
b <- 80
if(b >= 90) {
  print("A 학점입니다")
} else if (b >= 80) {
  print("B 학점입니다")
} else {
  print("C 학점입니다")
}
```

```{r}
# for() 함수로 구구단 2단 출력하기
for(i in 1:9) {
  a <- 2*i
  print(a)
}
```

```{r}
# for() 함수로 구구단 2단부터 9단까지 출력하기
for(i in 2:9) {
  for(j in 1:9) {
    print(paste(i, "*", j, "=", i*j))
  }
}
```

paste() 나열된 값을 이어서 출력

행렬 연산: apply(x, margin, 함수)

-margin이 1이면 행, 2이면 열 적용

lapply(x, 함수): 연산 결과 리스트로 반환, 모든 자료형 사용 가능

sapply(x, 함수): 연산 결과 벡터로 반환, 모든 자료형 사용 가능

```{r}
# apply()함수로 행렬 값 계산하기
x <- matrix(1:4, 2, 2)
x

apply(x, 1, sum)
apply(x, 2, min)
apply(x, 1, max)
```

```{r}
# iros 데이터 세트 구조 확인하기
str(iris)
View(iris)
```

```{r}
# apply 함수로 iris 데이터 세트 값 처리하기
apply(iris[, 1:4], 2, sum)
apply(iris[, 1:4], 2, mean)
apply(iris[, 1:4], 2, min)
apply(iris[, 1:4], 2, max)
apply(iris[, 1:4], 2, median)

lapply(iris[, 1:4], sum)
sapply(iris[, 1:4], mean)
```
