---
title: "R_study_Ch04"
format: gfm
editor: visual
execute:
  error: true
  message: false
---

# Ch04. 데이터 다루기

## 04-1 데이터 수집하기

```{r}
# 직접 데이터 입력하기
ID <- c(1, 2, 3, 4, 5)
ID

SEX <- c("F", "M", "F", "M", "F")
SEX

DATA <- data.frame(ID = ID, SEX = SEX)
View(DATA)
```

read.table("데이터 파일", header = FALSE, skip = 0, nrows = -1, sep = "", ...)

```{r}
# txt 파일 가져오기
ex_data <- read.table("../data/data_ex.txt", encoding = "EUC-KR",
                      fileEncoding = 'UTF-8')
View(ex_data)
```

```{r}
# 변수명 지정하기
ex_data1 <- read.table("../data/data_ex.txt", encoding = "EUC-KR",
                       fileEncoding = "UTF-8", header = TRUE)
View(ex_data1)
```

```{r}
# 변수명으로 사용할 행이 없을 때
varname <- c("ID", "SEX", "AGE", "AREA")
ex1_data <- read.table("../data/data_ex_col.txt", encoding = "EUC-KR",
                       fileEncoding = "UTF-8", col.names = varname)
View(ex1_data)
```

```{r}
# 행 스킵하여 가져오기
ex_data2 <- read.table("../data/data_ex.txt", encoding = "EUC-KR",
                       fileEncoding = "UTF-8", header = TRUE, skip = 2)
View(ex_data2)
```

```{r}
# 행 개수 지정하여 가져오기
ex_data3 <- read.table("../data/data_ex.txt", encoding = "EUC-KR",
                       fileEncoding = "UTF-8", header= TRUE, nrows = 7)
View(ex_data3)
```

```{r}
# 데이터 구분자 지정하여 가져오기
ex_data4 <- read.table("../data/data_ex1.txt", encoding = "EUC-KR",
                       fileEncoding = "UTF-8", header = TRUE, sep = ",")
View(ex_data4)
```

read.csv("데이터")

```{r}
# csv파일 가져오기
ex_data <- read.csv("../data/data_ex.csv")
View(ex_data)
```

read_excel("데이터") : readxl 패키지

```{r}
# readxl 패키지 설치 및 로드하기
# install.packages('readxl')
library(readxl)
```

```{r}
# 엑셀 파일 가져오기
excel_data_ex <- read_excel("../data/data_ex.xlsx")
View(excel_data_ex)
```

xmlToDataFrame("데이터") : XML 패키지

```{r}
# XML 패키지 설치 및 로드하기
# install.packages("XML")
library(XML)
```

```{r}
# XML 파일 가져오기
xml_data <- xmlToDataFrame("../data/data_ex.xml")
View(xml_data)
```

fromJSON("데이터") : jsonlite 패키지, 데이터 프레임으로 가져오지 않음

```{r}
# jsonlite 패키지 설치 및 로드하기
# install.packages("jsonlite")
library(jsonlite)
```

```{r}
# JSON 파일 가져오기
json_data <- fromJSON("../data/data_ex.json")
str(json_data)
```

## 04-2 데이터 관측하기

data(): 내장 데이터세트 목록 확인

data("데이터") : 내장 데이터 가져오기

```{r}
# 내장 데이터 세트 화인
data()
```

```{r}
# 내장 데이터 세트 가져오기
data("iris")
```

```{r}
# 데이터 세트 확인하기
iris
```

str() : 데이터 구조 확인

ncol(), nrow(), dim() : 데이터 컬럼, 관측치, 컬럼 및 관측치 개수 확인

```{r}
# 데이터 구조 확인하기
str(iris)
```

```{r}
# 데이터 세트 컬럼 및 관측치 확인하기
ncol(iris)
nrow(iris)
dim(iris)
```

```{r}
# length() 함수로 데이터 개수 확인
data <- c(1, 2, 3, 4, 5)
length(data)
length(iris)
length(iris$Species)
```

ls() : 데이터 세트 컬럼명 확인

```{r}
# 데이터 세트 컬럼명 확인하기
ls(iris)
```

```{r}
# 데이터 앞부분 값 확인하기
head(iris)
```

```{r}
# 데이터 뒷부분 값 확인하기
tail(iris, n=3)
```

```{r}
# 평균, 중앙값 구하기
mean(iris$Sepal.Length)
median(iris$Sepal.Length)
```

```{r}
# 최솟값, 최댓값, 범위 구하기
min(iris$Sepal.Length)
max(iris$Sepal.Length)
range(iris$Sepal.Length)
```

quantile(변수, probs = 0\~1) : 분위수, 옵션 지정 안 하면 기본 4분위수 출력

```{r}
# 분위수 구하기
quantile(iris$Sepal.Length)
quantile(iris$Sepal.Length, probs = 0.25)
quantile(iris$Sepal.Length, probs = 0.5)
quantile(iris$Sepal.Length, probs = 0.75)
quantile(iris$Sepal.Length, probs = 0.8)
```

```{r}
# 분산과 표준편차 구하기
var(iris$Sepal.Length)
sd(iris$Sepal.Length)
```

psych 패키지

-kurtosi() : 첨도

-skew() : 왜도

```{r}
# psych 패키지 설치 및 로드하기
# install.packages("psych")
library(psych)
```

```{r}
# 첨도와 왜도 구하기
kurtosi(iris$Sepal.Length)
skew(iris$Sepal.Length)
```

freq(데이터, plot = T) : descr 패키지, 빈도분석, plot = T 기본 막대 그래프 출력

```{r}
# descr 패키지 설치 및 로드하기
# install.packages("descr")
library(descr)
```

```{r}
# 빈도분석하기
freq_test <- freq(iris$Sepal.Length, plot = F)
freq_test
```
