---
title: "R_study_Ch05"
format: gfm
editor: visual
execute:
  error: true
  message: false
---

# Ch05. 데이터 가공하기

## 05-1 dplyr 패키지

```{r}
# dplyr 패키지 설치 및 로드하기
# install.packages("dplyr")
library(dplyr)
```

\*다른 패키지에 동일한 함수가 있을 경우 ::를 사용해 구분 (dplyr::filter)

행 추출: filter()

열 추출: select()

정렬: arrange(), 내림차순은 desc() 추가

```{r}
# 조건에 맞는 데이터 추출하기
filter(mtcars, cyl == 4)
```

```{r}
# 두 가지 조건에 맞는 데이터를 필터링 하기
filter(mtcars, cyl >= 6 & mpg > 20)
```

```{r}
# 지정한 변수만 추출하기
head(select(mtcars, am, gear))
```

```{r}
# 오름차순 정렬하기
head(arrange(mtcars, wt))
```

```{r}
# 오름차순 정렬한 후 내림차순 정렬하기
head(arrange(mtcars, mpg, desc(wt)))
```

열 추가: mutate()

중복 값 제거: distinct(), 여러 컬럼 지정 시 모든 열의 값이 동일할 때만 제거

데이터 순위 확인: rank()

```{r}
# 새로운 열 추가하기
head(mutate(mtcars, years = "1974"))
head(mutate(mtcars, mpg_rank = rank(mpg)))
```

```{r}
# 중복 값 제거하기
distinct(mtcars, cyl)
distinct(mtcars, gear)
```

```{r}
# 여러 개 열에서 중복 값 제거하기
distinct(mtcars, cyl, gear)
```

데이터 요약: summarise(), summarize()

그룹화: group_by()

n() : 데이터 개수

n_distinct() : 중복 값 제외 개수

n()과 n_distinct()는 단독 사용 불가하며 summarise(), mutate(), filter() 함수에서만 사용 가능

```{r}
# 데이터 요약하기
summarise(mtcars, cyl_mean = mean(cyl), cyl_min = min(cyl), cyl_max = max(cyl))
summarise(mtcars, mean(cyl), min(cyl), max(cyl))
```

```{r}
# 그룹별로 요약하기
gr_cyl <- group_by(mtcars, cyl)
summarise(gr_cyl, n())
```

```{r}
gr_cyl <- group_by(mtcars, cyl)
summarise(gr_cyl, n_distinct(gear))
```

샘플 추출

-sample_n() : 개수 기준 추출

-sample_frac() : 비율 기준 추출

```{r}
# 샘플 데이터 10개 추출하기
sample_n(mtcars, 10)
```

```{r}
# 전체 데이터의 20%를 샘플로 추출하기
sample_frac(mtcars, 0.2)
```

파이프 연산자 %\>% : 함수 연달아 사용 가능

```{r}
# 파이프 연산자로 그룹별 요약하기
group_by(mtcars, cyl) %>% summarise(n())
```

```{r}
# 파이프 연산자 없이 순위 기준으로 정렬하기
mp_rank <- mutate(mtcars, mpg_rank = rank(mpg))
arrange(mp_rank, mpg_rank)
```

```{r}
# 파이프 연산자를 사용하여 순위 기준으로 정렬하기
mutate(mtcars, mpg_rank = rank(mpg)) %>% arrange(mpg_rank)
```

## 05-2 데이터 가공하기

```{r}
# 패키지 로드 및 데이터 불러오기
library(dplyr)
library(readxl)
exdata1 <- read_excel("../data/Sample1.xlsx")
exdata1
```

```{r}
# 선택한 변수 추출하기
exdata1 %>% select(ID)
```

```{r}
# 선택한 변수 여러 개 추출하기
exdata1 %>% select(ID, AREA, Y21_CNT)
```

```{r}
# 선택한 변수 제외하고 추출하기
exdata1 %>% select(-AREA)
exdata1 %>% select(-AREA, -Y21_CNT)
```

```{r}
# 조건에 만족하는 데이터만 추출하기
exdata1 %>%  filter(AREA == '서울')
exdata1 %>% filter(AREA == '서울' & Y21_CNT >= 10)
```

```{r}
# 오름차순 정렬하기
exdata1 %>% arrange(AGE)
```

```{r}
# 내림차순 정렬하기
exdata1 %>% arrange(desc(Y21_AMT))
```

```{r}
# 중첩 정렬하기
exdata1 %>% arrange(AGE, desc(Y21_AMT))
```

```{r}
# 변수 값 합산하기
exdata1 %>% summarise(TOT_Y21_AMT = sum(Y21_AMT))
```

```{r}
# 변수 값을 그룹별로 합산하기
exdata1 %>% group_by(AREA) %>% summarise(SUM_Y21_AMT = sum(Y21_AMT))
```

세로 결합: bind_rows()

가로 결합: by=key변수 설정 필요

-left_join() : 테이블1 기준

-inner_join() : 기준 변수 값이 동일할 때만 결합

-full_join() : 전체 결합

```{r}
# 엑셀 파일 불러오기
library(readxl)
m_history <- read_excel("../data/Sample2_m_history.xlsx")
f_history <- read_excel("../data/Sample3_f_history.xlsx")
View(m_history)
View(f_history)
```

```{r}
# 테이블을 세로로 결합하기
exdata_bindjoin <- bind_rows(m_history, f_history)
View(exdata_bindjoin)
```

```{r}
# 엑셀 파일 불러오기
library(readxl)
jeju_y21_history <- read_excel("../data/Sample4_y21_history.xlsx")
jeju_y20_history <- read_excel("../data/Sample5_y20_history.xlsx")
View(jeju_y21_history)
View(jeju_y20_history)
```

```{r}
# 첫 번째 테이블 기준으로 가로 결합하기
bind_col <- left_join(jeju_y21_history, jeju_y20_history, by = "ID")
View(bind_col)
```

```{r}
# 키 변수를 기준으로 일치하는 데이터만 결합
bind_col_inner <- inner_join(jeju_y21_history, jeju_y20_history, by = "ID")
View(bind_col_inner)
```

```{r}
# 키 변수를 기준으로 모두 가로 결합하기
bind_col_full <- full_join(jeju_y21_history, jeju_y20_history, by = "ID")
View(bind_col_full)
```

## 05-3 데이터 구조 변형하기

reshape2 패키지

-melt() : 행렬의 열을 행으로 바꿈

-dcast() : 행렬의 행을 열로 바꾸어 데이터 프레임 형태로 반환

-acast() : 행렬의 행을 열로 바꾸어 벡터, 행렬, 배열 형태로 반환

names() : 변수명 반환

tolower() : 소문자로 치환

```{r}
# reshape2 패키지 설치하기
# install.packages("reshape2")
```

```{r}
# airquality 데이터 세트 확인하기
head(airquality)
```

```{r}
# 변수명 소문자로 통일하기
names(airquality) <- tolower(names(airquality))
head(airquality)
```

```{r}
# 열을 행으로 바꾸기
library(reshape2)
melt_test <- melt(airquality)
head(melt_test)
tail(melt_test)
```

```{r}
# 기준을 정해 열을 행으로 바꾸기
melt_test2 <- melt(airquality, id.vars = c("month", "wind"),
                   measure.vars = "ozone")
head(melt_test2)
```

```{r}
# 열을 행으로 바꾸기
library(reshape2)
aq_melt <- melt(airquality, id.vars = c("month", "day"), na.rm = FALSE)
head(aq_melt)
```

```{r}
# 행을 열로 바꾸기
aq_dcast <- dcast(aq_melt, month+day ~ variable)
head(aq_dcast)
```

```{r}
# 행을 열로 바꾸기
aq_dcast <- dcast(aq_melt, month+day ~ variable)
head(aq_dcast)
```

```{r}
# cast() 함수로 평균 요약 확인하기
aq_melt <- melt(airquality, id.vars = c("month", "day"), na.rm = TRUE)
acast(aq_melt, month ~ variable, mean)
```

```{r}
# cast() 함수로 합계 요약 확인하기
dcast(aq_melt, month ~ variable, sum)
```

## 05-4 데이터 정제하기

결측치 : NA(Not Available)로 표현

is.na()로 결측치 확인

-table(is.na())로 빈도 확인

-sum(is.na())로 개수 확인

-colSums(is.na())로 각 컬럼의 결측치 개수 확인

함수에서 결측치 제외할 때는 na.rm = T 옵션 사용

```{r}
# 결측치 확인하기
x <- c(1, 2, NA, 4, 5)
x
sum(x)
is.na(x)
table(is.na(x))
```

```{r}
# 결측치 제외하고 연산하기
x <- c(1, 2, NA, 4, 5)
x
sum(x)
is.na(x)
sum(x, na.rm = T)
```

```{r}
# airquality 데이터 세트 결측치 확인하기
data(airquality)
is.na(airquality)
```

```{r}
# 데이터 세트에 있는 결측치 전체 개수 확인하기
sum(is.na(airquality))
```

```{r}
# 컬럼별 결측치 개수 확인하기
colSums(is.na(airquality))
```

결측치 제거: na.omit(), 결측치가 있는 행 전체를 데이터 세트에서 제거

변수\[is.na(변수)\] \<- 대체값 으로 결측치 대체

```{r}
# 결측치가 있는 행 제거하기
data(airquality)
na.omit(airquality)
```

```{r}
# 결측치 0으로 대체하기
data(airquality)
airquality[is.na(airquality)] <- 0
colSums(is.na(airquality))
```

```{r}
# 이상치 확인하기
data(mtcars)
boxplot(mtcars$wt)
```

boxplot()\$stats로 상자 그림의 기술통계량 확인

```{r}
# 상자 그림의 기술통계량 확인하기
boxplot(mtcars$wt)$stats
```

ifelse(조건문, 참일때 실행, 거짓일때 실행) 으로 이상치 처리

```{r}
# 이상치 확인하기
mtcars$wt > 5.25
```

```{r}
# 이상치 처리하기
mtcars$wt <- ifelse(mtcars$wt > 5.25, NA, mtcars$wt)
mtcars$wt
```
